【裁判字號】    95,訴,370
【裁判日期】    951128
【裁判案由】    違反槍砲彈藥刀械管制條例
【裁判全文】
臺灣屏東地方法院刑事判決               95年度訴字第370號
公  訴  人  臺灣屏東地方法院檢察署檢察官
被      告  甲○○
指定辯護人  本院公設辯護人乙○○
上列被告因違反槍砲彈藥刀械管制條例案件，經檢察官提起公訴
（94年度偵字第4963號），本院判決如下：
    主  文
甲○○未經許可，寄藏槍砲之主要組成零件，累犯，處有期徒刑
壹年肆月，併科罰金新臺幣陸萬元，罰金如易服勞役，以新臺幣
壹仟元折算壹日。
扣案之改造玩具手槍壹枝（槍枝管制編號0000000000）所含之槍
砲主要組成零件「土造金屬槍管」、「土造金屬滑套」；改造玩
具手槍壹枝（槍枝管制編號0000000000號）所含之槍砲主要組成
零件「土造金屬槍管」、土造子彈顆及口徑9mm 制式子彈貳顆
，均沒收。
    事  實
一、甲○○曾因違反槍砲彈藥刀械管制條例案件及恐嚇罪，經本
    院及臺灣高雄地方法院分別判處有期徒刑5 月，併科新台幣
    5 萬元及有期徒刑6 月確定，並於民國94年2 月1 日易科罰
    金及繳清罰金執行完畢。猶不思悔改，復未經許可，於94
    年10月5 日中午，在高雄縣林園鄉○○路○ 段182 號圓林園
    大飯店625 號房，接受丙○○（另由臺灣屏東地方法院檢察
    署檢察官分案偵辦）之委託，代為寄藏不具有殺傷力但含有
    「其他各式槍砲」類主要零組件「土造金屬槍管」、「土造
    金屬滑套」之改造玩具手槍1 枝（槍枝管制編號0000000000
    ）、含有上開主要零組件「土造金屬槍管」之改造玩具手槍
    1 枝（槍枝管制編號0000000000號）、土造子彈5 顆及口徑
    9mm 制式子彈2 顆而非法持有之。嗣於同年月5 日18時許，
    為警依據通訊監察結果得悉上情，因時間緊迫，警方乃迅趕
    至上址決定逕行搜索，甲○○見警前來敲門，一時情急，將
    上述2 枝改造玩具手槍自625 號房窗戶往外丟，上述2 枝改
    造手槍因自高處撞擊地面，以致槍身彎曲變形，警方見情狀
    危急，破門而入，於該房間內扣得具有殺傷力之土造子彈5
    顆（嗣因鑑驗試射2 顆，尚餘3 顆）、口徑9mm 制式子彈2
    顆、甲○○所有之0000000000行動電話之SIM 卡及甲○○、
    張雅金（另經臺灣屏東地方法院檢察署檢察官為不起訴處分
    ）等2 人，另在甲○○陪同下於一樓天井扣得上述已摔壞之
    改造玩具手槍2 枝。
二、案經高雄市政府警察局三民第二分局報請臺灣屏東地方法院
    檢察署檢察官偵查起訴。
    理  由
一、訊據被告甲○○對於受友人丙○○委託寄藏上開改造玩具手
    槍及子彈之事實供承不諱，核與證人丙○○於本院審理中供
    證之情詞相符，並有扣案之改造玩具手槍2 支、土造子彈5
    顆（因鑑驗試射2 顆，尚餘3 顆）、口徑9mm 制式子彈2 顆
    可資佐證。且上開改造玩具手槍2 支，經送請內政部警政署
    鑑驗結果，認定：槍枝管制編號0000000000之手槍1 枝，係
    仿BERETTA 廠M9型半自動手槍製造之玩具手槍換裝土造金屬
    槍管及土造金屬滑套改造而成之改造手槍，槍身彎曲變形，
    致滑套、槍管無法與槍身結合，無法供擊發子彈使用，依現
    狀，認不具殺傷力，惟「土造金屬槍管」、「土造金屬滑套
    」均認定屬內政部公告槍砲彈藥「其他各式槍砲」類之主要
    零組件，亦可供組裝使用；槍枝管制號0000000000號之手槍
    1 枝，係仿BERETTA 廠92FS型半自動手槍製造之玩具手槍換
    裝土造金屬槍管改造而成之改造手槍，其滑套左側已斷裂且
    槍身彎曲變形，致滑套、槍管無法與槍身結合，無法供擊發
    子彈使用，依現狀，認不具殺傷力，惟「土造金屬槍管」認
    定屬內政部公告槍砲彈藥「其他各式槍砲」類之主要零組件
    ，亦可供組裝使用；送鑑土造子彈5 顆，採樣試射2 顆，均
    可擊發，均具殺傷力；制式口徑9mm 制式子彈2 顆，亦均具
    殺傷力等情，有內政部警政署刑事警察局94年10月21日刑鑑
    字第0940156291號槍彈鑑定書及內政部95年7 月7 日內授警
    字第0950870950號函附卷可稽。足認被告自白核與事實相符
    ，應堪信採。事證明確，被告犯行均堪認定。
二、按行為後法律有變更者，適用行為時之法律，但行為後之法
    律有利於行為人者，適用最有利於行為人之法律，刑法第2
    條第1 項定有明文。本件被告行為後，刑法及刑法施行法業
    於94年2 月2 日經總統以華總一義字第09400014901 號令修
    正公布，並於95年7 月1 日施行（下稱新刑法，修正前刑法
    下稱舊刑法），參酌最高法院95年5 月23日刑事庭第8 次會
    議決議意旨，刑法第2 條第1 項之規定，係規範行為後法律
    變更所生新舊法律比較適用之準據法，於新刑法施行後，應
    適用刑法第2 條第1 項之規定，為「從舊從輕」之比較。另
    於比較時應就罪刑有關之共犯、未遂犯、想像競合犯、牽連
    犯、連續犯、結合犯，以及累犯加重、自首減輕暨其他法定
    加減原因（如身分加減）與加減比例等一切情形，本於統一
    性及整體性原則，綜其全部罪刑之結果而為比較。茲就本件
    新舊法比較情形說明如下：
(一)修正前刑法第47條規定：「受有期徒刑之執行完畢，或受無
    期徒刑或有期徒刑一部之執行而赦免後，五年以內再犯有期
    徒刑以上之罪者，為累犯，加重本刑至二分之一」。而修正
    後刑法第47條第1 項規定：「受徒刑之執行完畢，或一部之
    執行而赦免後，五年以內『故意』再犯有期徒刑以上之罪者
    ，為累犯，加重本刑至二分之一」。本件被告依修正前或後
    之刑法第47條規定，均應論以累犯。
(二)被告行為時之罰金易服勞役折算標準，依刑法第42條第2 項
    前段規定：「易服勞役以1 元以上3 元以下折算一日。」及
    修正前罰金罰鍰提高標準條例第2 條前段規定，就其原定數
    額提高為100 倍折算1 日，則本件被告行為時之易服勞役折
    算標準，應以銀元3 百元即新台幣9 百元折算一日；惟95年
    7 月1 日修正公布施行之刑法第42條第3 項前段規定：「易
    服勞役以新台幣1 仟元、2 仟元或3 仟元折算一日」。比較
    修正前後之易服勞役折算標準，以修正後之規定，較有利於
    被告。
    經綜合比較結果，本件應一體適用修正後刑法相關規定，較
    有利於被告。
三、按槍砲彈藥刀械管制條例第8 條第4 項所規定之寄藏改造手
    槍罪，須所持有之改造手槍「可發射金屬或子彈」且「具有
    殺傷力」者，始足當之。本件被告甲○○為警所查獲扣案之
    改造手槍2 枝，經送鑑驗結果，依現狀，均不具殺傷力等情
    ，已如上述，公訴人雖認係因被告將槍枝自6 樓向外丟棄，
    致槍枝撞擊受損方不具殺傷力云云。惟證人丙○○於警詢中
    供證：交予被告之手槍，我有試射過，性能很好，可以擊發
    子彈沒有問題云云（偵查卷第150 頁），復於本院審理中證
    稱：交給被告之槍枝伊有試射過，都是對空鳴槍，打到什麼
    沒有看到等語（本院卷第126 頁背面、第127 頁）。足認依
    證人丙○○之證言，僅能證明扣案之改造手槍於寄藏予被告
    之時，能擊發子彈，但並不能證明「具有殺傷力」，即難僅
    憑臆測即遽認被告受託寄藏當時，扣案之改造手槍係槍砲彈
    藥刀械管制條例第8 條第4 項所規定之「可發射金屬或子彈
    」且「具有殺傷力」之改造手槍，自難以該罪相繩。惟因該
    扣案之改造手槍，含有屬內政部公告槍砲彈藥「其他各式槍
    砲」類主要零組件之「土造金屬槍管」、「土造金屬滑套」
    ，即構成同條例第13條第4 項之罪，且因起訴之基本事實同
    一，本院自得逕予變更法條。核被告所為，係犯槍砲彈藥刀
    械管制條例第13條第4 項寄藏槍砲主要零組件、第12條第4
    項之寄藏子彈罪。被告以一寄藏行為，同時觸犯上開二罪名
    ，為想像競合犯，應依刑法第55條規定從一重之槍砲彈藥刀
    械管制條例第13條第4 項之寄藏槍砲主要零組件罪處斷（修
    正後刑法第55條但書係科刑之限制，為法理之明文化，非屬
    法律之變更，毋庸為新舊法之比較，最高法院95年第8 次刑
    事庭會議決議參見）。又被告曾因違反槍砲彈藥刀械管制條
    例案件及恐嚇罪，經本院及臺灣高雄地方法院分別判處有期
    徒刑5 月，併科新台幣5 萬元及有期徒刑6 月確定，並於民
    國94年2 月1 日易科罰金及繳清罰金執行完畢，有臺灣高等
    法院被告前案紀錄表附卷可憑。其於有期徒行執行完畢後，
    5 年以內故意再犯
    本件有期徒刑以上之罪，應依刑法第47條第1 項累犯規定加
    重其刑。審酌被告前已有違反槍砲彈藥刀械管制條例案件之
    前科，理應更當謹慎，竟仍受託寄藏槍枝主要零組件及具殺
    傷力之子彈，對社會治安產生危害，本應從重量刑，惟念其
    坦認犯行，態度良好，及所生危害程度尚非重大等一切情狀
    ，量處如主文所示之刑，併科罰金新臺幣6 萬元，及依刑法
    第42條第3 項前段規定，諭知罰金如易服勞役以新臺幣1千
    元折算一日。另扣案之改造玩具手槍1 枝（槍枝管制編號
    0000000000）所含之「其他各式槍砲」類主要零組件「土造
    金屬槍管」、「土造金屬滑套」；改造玩具手槍1 枝（槍枝
    管制編號00000000 00 號）含有之主要零組件「土造金屬槍
    管」、土造子彈3 顆及口徑9mm 制式子彈2 顆，均屬違禁物
    ，爰依刑法第38條第1 項第1 款規定宣告沒收。至鑑驗試射
    之土造子彈2 顆，已失其子彈之效用，而非違禁物，爰不予
    宣告沒收。
據上論斷，應依刑事訴訟法第300 條、第299 條第1 項前段，槍
砲彈藥刀械管制條例第13條第4 項、第12條第4 項，刑法第11條
前段、第2 條第1 項但書、第55條、第47條第1 項、第42條第3
項前段、第38條第1 項第1 款，判決如主文。
本案經檢察官林吉泉到庭執行職務。
中    華    民    國    95    年    11    月    28    日
                  刑事第三庭 審判長 法  官  吳永宋
                                    法  官  林雅莉
                                    法  官  趙家光
以上正本證明與原本無異。
如不服本判決應於收受本判決送達後十日內向本院提出上訴書狀，
其未敘述上訴理由者，並得於提起上訴後十日內向本院補提理由
書狀（均須按他造當事人之人數附繕本）「切勿逕送上級法院」
中    華    民    國    95    年    11    月    28    日
                                    書記官  陳勃諺
附錄本案論罪科刑條文
槍砲彈藥刀械管制條例第12條第4 項
未經許可，持有、寄藏或意圖販賣而陳列子彈者，處 5 年以下有
期徒刑，併科新台幣 300 萬元以下罰金。
槍砲彈藥刀械管制條例第13條第4 項
未經許可，持有、寄藏或意圖販賣而陳列第1 項所列零件者，處
6 月以上5 年以下有期徒刑，併科新台幣300 萬元以下罰金。


司法院資訊處製作；財團法人民間司法改革基金會備份。
